【裁判字號】    95,簡上,9
【裁判日期】    950407
【裁判案由】    違反臺灣地區與大陸地區人民關係條例
【裁判全文】
臺灣花蓮地方法院刑事判決               95年度簡上字第9號
上  訴  人  乙○○
即  被  告
上列上訴人即被告因違反臺灣地區與大陸地區人民關係條例案件
，不服本院鳳林簡易庭中華民國94年11月28日94年度林簡字第12
8號之第1審判決（原聲請簡易判決處刑案號：94年度偵字第3606
號），提起上訴，本院管轄之第2審合議庭判決如下：
    主  文
上訴駁回。
    事實及理由
一、本案經本院審理結果，認第1審判決依違反臺灣地區與大陸地
    區人民關係條例第15條第4款「不得僱用大陸地區人民在臺灣
    地區從事未經許可工作」之規定，並引用同條例第83 條第1
    項判處被告乙○○拘役40日，如易科罰金以3百元折算1 日，
    其認事用法及量刑均無不當，應予維持，並引用附件第 1 審
    簡易判決書記載之事實、證據及理由。
二、另補充說明如下：
   （一） 被告乙○○雖聲請傳喚證人陳才、劉德福夫婦到庭
          作證，欲證明大陸女子陳君於為警查獲之時，係被告
          所經營「巧兒小吃店」之客人，而非在該小吃店內工
          作之事實，惟證人陳才於本院審理時已具結證稱：
          「（審判長問：當時陳君有無跟你們一起喝酒？）沒
          有，我是跟住光復的劉德福夫婦、孫性男子4人一起
          喝酒」、「（審判長問：可否確定她也是消費的客人
          ？）陳君何時在店內我不清楚，店內有3桌，有1桌是
          空桌，另1桌有3人在聊天，也沒有看到陳君，而我們
          這桌只有4人在消費聊天」等語，由此可知，陳君於
          為警查獲時，顯非在「巧兒小吃店」內消費之客人，
          是被告主張大陸女子陳君係店內客人，委不足採。且
          依證人陳才之上開證詞可知，其當時既係與劉德福
          夫婦一起在該處喝酒消費，而本院業已認定陳君實非
          在「巧兒小吃店」內消費之客人，是以並無傳喚證人
          劉德福夫婦到庭作證之必要，附此敘明。
   （二）又被告雖聲請傳喚證甲○○到庭作證，欲證明陳君為
         警查獲時，被告本人並不在現場一情，惟依卷內警方
         偵查報告及原審判決所認定之事實，均未提及大陸女
         子陳君為警查獲時，被告本人有在現場；況且被告當
         時有無在查獲現場一情，亦與被告是否確有僱用大陸
         女子陳君在其所經營「巧兒小吃店」內工作之事實，
         並無直接之關聯性，本院因認亦無傳喚證人甲○○到
         庭作證之必要。
   （三）準此，則被告辯稱並未僱用大陸女子陳君在「巧兒小
         吃店」內工作，尚難採信，是本件事證明確，被告之
         犯行確已該當臺灣地區與大陸地區人民關係條例第83
         條第1項之罪，原審據以判處上開之刑度，並得易科罰
         金，其認事用法及量刑均稱允當，被告上訴請求撤銷
         改判，核無理由，應予駁回。
據上論斷，應依刑事訴訟法第455條之1 第3項、第368條、第373
條，判決如主文。
本案經檢察官李殷財到庭執行職務。
中    華    民    國    95    年    4    月    7    日
                    刑事第三庭
                            審判長法  官  鄭培麗
                                  法  官  鄭光婷
                                  法  官  楊仲農
本件不得上訴。
上列正本證明與原本無異。
                                  書記官
中    華    民    國   95      年   4      月  10      日


司法院資訊處製作；財團法人民間司法改革基金會備份。
